# 陈版请进-少数股东权益

提问人：中介小兵 时间：2016-01-24 17:18:02
陈老师您好，
关于内部交易形成的少数股东权益。具体案例如下：
集团内的一子公司A（持有70%）将集团内的另一家子公司B分摊过来的平台费作为无形资产核算，合并层面抵消固定资产、累计折旧和营业成本，由于该抵消会影响到少数股权，因此合并层面调整资本公积、少数股东损益、少数股东权益 。
中期，集团公司收购少数股权（30%）后，期末持有子公司A100%的股权。
请问陈版，上述第二笔合并抵消分录，是不是不应该存在恢复“少数股东权益”的分录，而在调整资本公积,在合并层面保证期末“少数股东权益”金额为 0 ？
谢谢！

回答人：chenyiwei
可以这样理解。在发生收购少数股权、处置子公司等涉及子公司权益变动的交易时，对于受影响的少数股东权益的金额，都需要调整以该子公司为内部卖方的逆流交易或平流交易的未实现损益的影响，而不是简单地将子公司净资产金额乘以少数股权比例。